【裁判字號】    99,監宣,135
【裁判日期】    991231
【裁判案由】    監護宣告
【裁判全文】
臺灣嘉義地方法院民事裁定             99年度監宣字第135號
聲  請  人  吳家森
關  係  人  王惠美
            吳淑華
            施錦榮
上列聲請人聲請監護宣告事件，本院裁定如下：
    主    文
宣告施明娥（女，民國四十三年五月二十日，身分證統一編號：
Ｚ000000000號）為受監護宣告之人。
選定王惠美（女，民國○○○年○月○○○日生，身分證統一編
號：Ｚ000000000號）及吳淑華（女，民國○○○年○
月○○日生，身分證統一編號：Ｚ000000000號）為受
監護宣告之人施明娥之共同監護人。
指定施錦榮（男，民國○○○年○月○○○日生，身分證統一編
號：Ｚ000000000號）為會同開具財產清冊之人。
聲請費用新臺幣壹仟元由受監護宣告之人施明娥負擔。
    理    由
一、聲請意旨略以：聲請人為施明娥之配偶，施明娥自民國99年
    1 月20日起因車禍事故而呈植物人狀態，雖延醫診治，但不
    見起色，近日甚且已精神障礙（或其他心智缺陷）至不能為
    意思表示或受意思表示（或不能辨識其意思表示之效果），
    為此依民法第14條第1 項、民事訴訟法第597 條規定，聲請
    對其為監護之宣告，並依民法第1111條規定指定關係人王惠
    美及吳淑華為受監護宣告之人之共同監護人，暨指定施錦榮
    為會同開具財產清冊之人，若法院認施明娥未達可宣告監護
    之程度，則請依民法第14條第3 項、第15之1 條第1 項、民
    事訴訟法第624 之3 條之規定為輔助宣告，並指定關係人王
    惠美及吳淑華為輔助人等語。
二、經查，聲請人主張之前揭事實，已據提出戶籍謄本、財團法
    人嘉義基督教醫院診斷證明書、中華民國身心障礙手冊影本
    各1 份為憑；又本院審驗施明娥之精神及心智狀況，在鑑定
    人前點呼施明娥之姓名、年籍等事項，其對點呼姓名無反應
    （以鼻胃管餵食，插呼吸器），並斟酌戴德森醫療財團法人
    嘉義基督教醫院精神科主治醫師趙星豪所為之鑑定結果，認
    施明娥因車禍腦傷，造成硬腦膜下出血，雖經手術治療，但
    仍造成腦部功能嚴重受損，在鑑定時，對呼喚無反應，昏迷
    指數六分，全無言語表達能力，故施明娥因其心智障礙，已
    無為意思表示及受意思表示之能力等語，此有本院99年12月
    14日之勘驗筆錄附卷可稽。故聲請人聲請對施明娥為監護之
    宣告，為有理由，應予准許。
三、次查，關係人王惠美及吳淑華為受監護宣告人施明娥之子女
    ，並經親屬成員決議由王惠美及吳淑華擔任受監護宣告人施
    明娥之共同監護人，亦有親屬會議紀錄1 份在卷可稽。本院
    參酌前揭各節，認由關係人王惠美及吳淑華任共同監護人，
    符合受監護宣告之人施明娥之最佳利益，爰選定關係人王惠
    美及吳淑華為共同監護人；又施錦榮係受監護宣告人施明娥
    之胞兄，並經親屬成員決議及其同意指定為會同開具財產清
    冊之人。
四、爰裁定如主文。
中    華    民    國    99    年    12    月    31    日
                   家事庭     法  官  洪嘉蘭
正本係照原本作成。
如不服本裁定關於選定監護人及指定會同開具財產清冊之人等部
分，應於送達後十日內向本院提出抗告狀，並繳納抗告費新臺幣
1千元；其餘關於宣告監護之部分，不得抗告。
中    華    民    國    99    年    12    月    31    日
                              書記官  許家瑜

司法院資訊處製作；財團法人民間司法改革基金會備份。
